【裁判字號】    95,上易,705
【裁判日期】    951019
【裁判案由】    竊盜等
【裁判全文】
臺灣高等法院高雄分院刑事判決         95年度上易字第705號
上  訴  人
即  被  告  丑○○
                    （現另案於臺灣高雄監獄執行中）
上列上訴人因竊盜等案件，不服臺灣高雄地方法院95年度易字第
596 號中華民國95年5 月8 日第一審判決（起訴案號：臺灣高雄
地方法院檢察署95年度偵字第6901號），提起上訴，暨移送併辦
（臺灣高雄地方法院檢察署95年度偵字第18709 號、第18969 號
、第20957 號），本院判決如下：
    主  文
原判決撤銷。
丑○○共同連續攜帶兇器竊盜，累犯，處有期徒刑壹年貳月。扣
案之螺絲起子貳支及剪刀壹把均沒收。
    事  實
一、丑○○前於民國（下同）92年間因竊盜案件，經臺灣高雄地
    方法院以92年簡字第3180號判處有期徒刑4 月確定，於93年
    7 月6 日執行完畢。詎不知悔改，復基於意圖為自己不法所
    有之概括犯意，連續於附表二所示之時間、地點，攜帶客觀
    上足供為兇器使用之一字型螺絲起子1 支，自車窗縫細處撬
    開行竊小客車之右前座車窗而致其令不堪使用之方法，竊取
    如附表二編號1 至3 所示被害人己○○等人之財物（各次犯
    罪時間、地點、被害人、失竊財物均詳如附表二所示）。又
    於95年2 月26日下午6 、7 時許，與黃義全（原審另行審結
    ）共同承續上開為自己不法所有及毀損他人之物之概括犯意
    ，由黃義全以車牌號碼KZW-070 號重型機車搭載丑○○，並
    共同攜帶客觀上足供為兇器使用之一字型及十字型螺絲起子
    各1 支、剪刀1 把，置於上開機車之置物箱內，沿高雄市○
    ○區○○路搜尋作案機會，適在高雄市三民區○○○路正興
    國小前，見有停放路邊成排之小客車，即由黃義全在機車上
    把風，而丑○○則以上開客觀上足供為兇器使用之一字型螺
    絲起子，自車窗縫細處撬開行竊小客車之右前座車窗而致其
    令不堪使用之方法，連續於附表一編號1 至11所示之時間、
    地點，破壞如附表一編號1 至11所示之戊○○等人之小客車
    後，竊取車內之財物，並因而竊得如附表一編號1 至5 號及
    附表二編號1 至3 財物；至於附表一編號6 至11所示之竊取
    行為，則未竊得財物而未遂。嗣於95年2 月26日下午8 時45
    分許，丑○○進入如附表一編號10之小客車內行竊，而黃義
    全在外把風之際，為警在高雄市三民區○○○路與大豐二路
    口當場查獲，並扣得如附表一編號1 至5 所示之行竊所竊得
    物品（已發還被害人），及黃義全所有且供其等行竊使用、
    預備用之螺絲起子2 支（其中一支一字型螺絲起子亦為附表
    二之作案工具）、剪刀1 把。又經警借詢丑○○，再查悉如
    附表二編號1 至3 所示之事實。
二、案經戊○○、卯○○、寅○○、癸○○、庚○○、丙○○、
    辰○○、乙○○、辛○○、甲○○、丁○○、己○○、子○
    ○、壬○○等人訴由高雄市政府警察局三民第二分局、左營
    分局、新興分局及高雄縣警察局先後報請臺灣高雄地方法院
    檢察署檢察官偵查起訴及移請併辦。
    理  由
一、上揭事實，業據上訴人即被告丑○○（下稱被告）於警詢、
    偵查及原審、本院審理中坦承不諱，核與證人即如附表一、
    二所示之被害人戊○○等人於警詢中指稱其確有上揭小客車
    右側車窗遭撬破後，車內財物有遭翻動失竊（附表一編號6
    至11號被害車輛內無財物失竊，詳如附表一），並對其等車
    窗玻璃被撬破損壞之毀損部分均提出告訴等情相符（上開證
    人即被害人之警詢筆錄內容雖屬傳聞證據，但業經當事人於
    審判程序中同意有證據能力），復有贓物認領保管單及查獲
    現場照片等在卷可憑，且被告於行竊附表二編號2 所示之小
    客車所遺留之血跡，及編號1 、3 所示之小客車所留之指紋
    ，經警方送鑑識之結果，亦確定與被告之血跡、指紋相吻合
    ，有高雄市政府警察局95年5 月26日高市警鑑字第09500341
    52號函（附於高雄市政府警察局左營分局調查卷第9 頁）及
    內政部警政署刑事警察局鑑驗書二份（分別附於高雄市政府
    警察局新興分局偵查卷第4 頁及高雄縣警察局偵察卷第6 頁
    ）在卷可稽。足認被告之自白與事實相符，本件事證明確，
    其有上揭竊盜及毀損等犯行，應堪認定。
二、按刑法第321 條第1 項第3 款之攜帶兇器竊盜罪，係以行為
    人攜帶兇器竊盜為其加重條件，此所謂之兇器，其種類並無
    限制，凡客觀上足以對人之生命、身體、安全構成威脅，具
    有危險性之兇器均屬之，且祇須行竊時攜帶此種具有危險性
    之兇器為已足，並不以攜帶之初有行兇之意圖，或確已用於
    行竊為必要（參照最高法院52年台上字第711 號、79年台上
    字第5253號判例意旨）。查本案被告所攜帶用以行竊之螺絲
    起子、剪刀等物品，皆係金屬製品，成尖銳狀，且質地堅硬
    ，有照片1 張附於警卷第50頁可參，顯客觀上對於人生命、
    身體均應可造成威脅，而具有危險性，自均可為兇器使用，
    應可認定。核被告所為，就附表一編號1 至5 號及附表二編
    號1 至3 所為係犯刑法第321 條第1 項第3 款之攜帶兇器竊
    盜罪及同法第354 條之毀損罪。另附表一編號6 至11 號 部
    分竊盜犯行，因未竊得任何財物而為未遂犯，所為係犯刑法
    第321 條第2 項、第1 項第3 款之攜帶兇器竊盜未遂罪及同
    法第354 條之毀損罪。被告就前開附表一之犯行，與黃義全
    有犯意聯絡及行為分擔，為共同正犯。其間所犯上開連續攜
    帶兇器竊盜及毀損二罪，有方法目的之牽連關係，應從一重
    罪論以連續攜帶兇器竊盜罪論處。又被告先後14次（即附表
    一、二所示之事實）竊盜犯行，時間緊接，所犯罪名相同，
    為連續犯，應依刑法第56條規定，從一重論以連續攜帶兇器
    竊盜既遂罪處斷，並加重其刑。（被告行為後，刑法第56條
    之牽連犯及連續犯之規定，業於94年1 月7 日修正公布刪除
    ，並於95年7 月1 日施行，則被告之犯行，因行為後新法業
    已刪除牽連犯、連續犯之規定，此刪除雖非犯罪構成要件之
    變更，但顯已影響行為人刑罰之法律效果，自屬法律有變更
    ，依新法第2 條第1 項規定，比較新、舊法結果，仍應適用
    較有利於被告之行為時法律即舊法論以牽連犯、連續犯。）
    又被告前於92年間因竊盜案件，經臺灣高雄地方法院以92年
    簡字第3180號判處有期徒刑4 月確定，於93年7 月6 日執行
    完畢等情，有臺灣高等法院被告前案紀錄表1 份在卷可憑，
    其於有期徒刑執行完畢後，5 年之內再故意犯本件有期徒刑
    以上之罪，不論依修正前之刑法第47條，或修正後之刑法第
    47條第1 項之規定，均構成累犯，對被告而言並無有利或不
    利之情形，自不生新舊法比較之問題，應逕依修正前之刑法
    第47條，論以累犯，加重其刑，並與前開連續犯事由，依刑
    法第70條規定遞加重之。又檢察官雖僅就附表一編號1 至11
    之事實起訴，惟因附表二編號1 至3 號所載之犯罪事實，與
    起訴書所載犯罪事實有連續犯之裁判上一罪關係，為起訴效
    力所及，本院自得一併予以審究，合此敘明。
三、原審對被告予以論科，固非無見：惟查原判決未及審酌被告
    如附表二編號1 至3 之犯行（即檢察官移請併辦部分），即
    有未合。上訴人即被告提起本件上訴，雖未具理由，但原判
    決既有上開可議，應由本院撤銷改判。爰審酌被告年輕力壯
    ，不思上進，卻任意破壞他人車輛，竊取財物，且其前已因
    竊盜罪為法院判決確定並執行完畢，卻仍不知警惕，再度違
    法犯案，惟念其犯後均坦認犯行，及犯罪手段、所竊得財物
    之價值，所竊財物部分已由被害人領回等一切情狀，量處如
    主文第2 項所示之刑。扣案之螺絲起子2 支（其中1 支一字
    型螺絲起子亦為附表二之作案工具）及剪刀1 支，係共同被
    告黃義全所有且為供其2 人持以犯罪使用、預備用之工具，
    業據被告供承明確，應依刑法第38條第1 項第2 款規定，宣
    告沒收。
據上論斷，應依刑事訴訟法369條第1項前段、第364條、第299條
第1 項前段、第273 條之1 第1 項，刑法第2 條第1 項前段、第
28 條 、第321 條第1 項第3 款、第354 條、第38條第1 項第2
款、修正前刑法第55條、第56條、第47條，罰金罰鍰提高標準條
例第1 條前段，判決如主文。
本案經檢察官陳國全到庭執行職務。
中    華    民    國    95    年    10    月    19    日
                  刑事第四庭    審判長法  官  蕭權閔
                                      法  官  林水城
                                      法  官  吳進寶
以上正本證明與原本無異。
不得上訴。
中    華    民    國    95    年    10    月    19    日
                                      書記官  林佳蓉
附錄本件判決論罪科刑法條：
中華民國刑法第321條
犯竊盜罪而有左列情形之一者，處 6 月以上、 5 年以下有期徒
刑：
一  於夜間侵入住宅或有人居住之建築物、船艦或隱匿其內而犯
    之者。
二  毀越門扇、牆垣或其他安全設備而犯之者。
三  攜帶兇器而犯之者。
四  結夥三人以上而犯之者。
五  乘火災、水災或其他災害之際而犯之者。
六  在車站或埠頭而犯之者。
前項之未遂犯罰之。
中華民國刑法第354條
毀棄、損壞前二條以外之他人之物或致令不堪用，足以生損害於
公眾或他人者，處2 年以下有期徒刑、拘役或5 百元以下罰金。
附表一
┌──┬──────┬──────┬───┬────┬────────┐
│編號│ 犯罪時間   │犯罪地點    │被害人│車牌號碼│失竊財物        │
├──┼──────┼──────┼───┼────┼────────┤
│ 1  │ 95年2月26日│高雄市三民區│戊○○│9S-3712 │高速公路回數票14│
│    │            │大豐二路39號│      │        │張（共值560元） │
│    │            │對面正興國小│      │        │、電動玩具1組（ │
│    │            │正門右側    │      │        │價值450元）、鑰 │
│    │            │            │      │        │匙圈4個（共值80 │
│    │            │            │      │        │元）、手錶1支（ │
│    │            │            │      │        │價值500元）、新 │
│    │            │            │      │        │臺幣10元硬幣72個│
│    │            │            │      │        │、5元及1元硬幣各│
│    │            │            │      │        │1個，上述財物總 │
│    │            │            │      │        │值2316元        │
├──┼──────┼──────┼───┼────┼────────┤
│ 2  │95年2月26日 │高雄市三民區│卯○○│0105-FA │50元硬幣1個、10 │
│    │            │大豐二路63號│      │        │元硬幣1個、5元硬│
│    │            │正興國小前  │      │        │幣5個、1元硬幣7 │
│    │            │            │      │        │個，總值92元    │
├──┼──────┼──────┼───┼────┼────────┤
│ 3  │95年2月26日 │高雄市三民區│寅○○│3E-5446 │5元硬幣3個、1元 │
│    │            │大豐二路25號│      │        │硬幣16個，總值31│
│    │            │前          │      │        │元              │
├──┼──────┼──────┼───┼────┼────────┤
│ 4  │95年2月26日 │高雄市三民區│癸○○│2203-GP │高速公路回數票1 │
│    │            │大豐二路25號│      │        │張（38元版）、50│
│    │            │前          │      │        │元硬幣1個、10元 │
│    │            │            │      │        │硬幣9個、5元硬幣│
│    │            │            │      │        │5個、1元硬幣11個│
│    │            │            │      │        │，總值176元     │
├──┼──────┼──────┼───┼────┼────────┤
│ 5  │95年2月26日 │高雄市三民區│庚○○│ZR-4015 │LG牌手機1支、MP3│
│    │            │大豐二路21號│      │        │（國際牌）1支、 │
│    │            │對面正興國小│      │        │回數票2張（40元 │
│    │            │正門左側    │      │        │版）、無鉛汽油票│
│    │            │            │      │        │1張（25元版）   │
├──┼──────┼──────┼───┼────┼────────┤
│ 6  │95年2月26日 │高雄市三民區│丙○○│9W-9129 │無財物失竊      │
│    │            │大豐二路63號│      │        │                │
│    │            │對面正興國小│      │        │                │
│    │            │正門右側    │      │        │                │
├──┼──────┼──────┼───┼────┼────────┤
│ 7  │95年2月26日 │高雄市三民區│辰○○│Y5-897（│無財物失竊      │
│    │            │大豐二路19巷│      │營業小客│                │
│    │            │對面正興國小│      │車）    │                │
│    │            │街燈下      │      │        │                │
├──┼──────┼──────┼───┼────┼────────┤
│ 8  │95年2月26日 │高雄市三民區│乙○○│ZH-3439 │無財物失竊      │
│    │            │大豐二路19巷│      │        │                │
│    │            │對面正興國小│      │        │                │
│    │            │正門旁      │      │        │                │
├──┼──────┼──────┼───┼────┼────────┤
│ 9  │95年2月26日 │高雄市三民區│辛○○│7732-LN │無財物失竊      │
│    │            │大豐二路63號│      │        │                │
│    │            │正興國小前  │      │        │                │
├──┼──────┼──────┼───┼────┼────────┤
│ 10 │95年2月26日 │高雄市三民區│甲○○│1585-GN │無財物失竊      │
│    │            │大順二路與大│      │        │                │
│    │            │豐路口      │      │        │                │
├──┼──────┼──────┼───┼────┼────────┤
│11  │95年2月26日 │高雄市三民區│丁○○│8330-GJ │無財物失竊      │
│    │            │大豐二路87號│      │        │                │
│    │            │對面正興國小│      │        │                │
│    │            │旁          │      │        │                │
└──┴──────┴──────┴───┴────┴────────┘
附表二
┌──┬──────┬──────┬───┬────┬────────┐
│編號│ 犯罪時間   │犯罪地點    │被害人│車牌號碼│失竊財物        │
├──┼──────┼──────┼───┼────┼────────┤
│ 1  │ 95年2月17日│鳳山市○○路│己○○│6636-ML │一只藍色手提袋（│
│    │ 9、10時許  │與博愛路口處│      │小客車  │內有零錢3 、4 百│
│    │            │            │      │        │元及一些私人物品│
│    │            │            │      │        │，約值5 千元）  │
├──┼──────┼──────┼───┼────┼────────┤
│ 2  │95年1月25日 │高雄市左營區│子○○│ZX-4109 │吸塵器一台（約值│
│    │凌晨深夜    │曾子路49號對│      │小客車  │2,000 元）      │
│    │            │面          │      │        │                │
├──┼──────┼──────┼───┼────┼────────┤
│ 3  │95年2月24日 │高雄市前金區│壬○○│7V-3080 │行照及零錢約700 │
│    │7 時許      │七賢二路358 │      │小客車  │元              │
│    │            │號前        │      │        │                │
└──┴──────┴──────┴───┴────┴────────┘


司法院資訊處製作；財團法人民間司法改革基金會備份。
